臺灣高等法院刑事裁定　　　　　　　　　 96年度抗字第703號
抗　告　人
即 自訴 人　新采國際開發股份有限公司
兼代表人　　乙○○
代　理　人　成介之　律師
被　　　告　甲○○
上列抗告人因自訴被告背信案件，不服臺灣臺北地方法院中華民
國96年7月4日裁定（95年度自字第42號），提起抗告，本院裁定
如下：
    主  文
抗告駁回。
    理  由
一、本件抗告意旨如附件所示。
二、按法院或受命法官，得於第一次審判期日前，訊問自訴人、
    被告及調查證據，於發見案件係民事或利用自訴程序恫嚇被
    告者，得曉諭自訴人撤回自訴，又第一項訊問及調查結果，
    如認為案件有第二百五十二條、第二百五十三條、第二百五
    十四條之情形者，得以裁定駁回自訴，刑事訴訟法第三百二
    十六條第一項、第三項前段分別定有明文。
三、本件抗告人即自訴人新采國際開發股份有限公司（下稱新采
    公司）以其並未與案外人陳俊仁為任何交易，被告甲○○卻
    以自訴人新采公司名義簽發本票予陳俊仁，而認被告有背信
    之犯嫌。原審法院經調查結果，以被告所提自訴人更名前之
    數位瑞崎科技股份有限公司（下稱數位瑞崎公司）與陳俊仁
    擔任負責人之「Sage Pharmaceuticals」公司簽訂之契約書
    、數位瑞崎公司之商業收據、DHL 公司之貨運提單及財政部
    臺北市國稅局松山分局九十六年四月三十日財北國稅松山營
    業字第○九六○二○九七○二號函附營利事業所得稅結算申
    報書，而認被告於擔任數位瑞崎公司負責人時，確與「Sage
    Pharmaceuticals 」公司簽訂契約，並已陸續進貨並以之作
    為營業之內容，顯無自訴人所指「無交易行為卻簽發本票」
    之事實，即被告顯無背信之犯嫌，有刑事訴訟法第二百五十
    二條第十款規定情形，因而裁定駁回抗告人之自訴，經核於
    法洵無違誤，應予維持。
四、按檢察官就被告犯罪事實，應負舉證責任，並指出證明之方
    法，刑事訴訟法第一百六十一條第一項定有明文。自訴案件
    既係由自訴人取代檢察官之地位，就被告之犯罪事實自行訴
    追，則自訴人自應就被告之犯罪事實負舉證責任。本件抗告
    人始終無法舉出被告背信之確切證據，僅憑案外人陳俊仁持
    有抗告人之本票，即以擬制推測之方式認被告有背信罪嫌，
    自嫌無據。又按刑法第三百四十二條第一項之背信罪，以「
    為他人處理事務，意圖為自己或他人不法之利益，或損害本
    人之利益，而為違背其任務之行為，致生損害於本人之財產
    或其他利益」為要件，被告時任抗告人更名前數位瑞崎公司
    負責人，本於契約以數位瑞崎公司名義簽發本票交付陳俊仁
    ，所為究有何違背任務之行為，迄原審裁定時均未見抗告人
    提出任何事證作為憑據，而抗告人提起本件抗告，復未提出
    任何抗告理由或事證，空言指摘原裁定不當，難認有理由。
    綜上所述，抗告人提起抗告，自無理由，應予駁回。
五、據上論結，應依刑事訴訟法第四百十二條，裁定如主文。
中　　華　　民　　國　　96　　年　　8 　　月　　8 　　日
　　　　　　　　　刑事第十二庭  審判長法　官 蔡永昌
　　　　　　　　　　　　　　　　　　  法　官 施俊堯
　　　　　　　　　　　　　　　　　　  法　官 王梅英
以上正本證明與原本無異。
不得再抗告。
                                      書記官 顧哲瑜
中　　華　　民　　國　　96　　年　　8 　　月　　10　　日
